<!DOCTYPE html PUBLIC "-//W3C//DTD XHTML 1.0 Transitional//EN" "http://www.w3.org/TR/xhtml1/DTD/xhtml1-transitional.dtd">
<html xmlns="http://www.w3.org/1999/xhtml">
<head>
	<meta http-equiv="Content-Type" content="text/html; charset=iso-8859-1" />
	<title>Ymmärrä suomea</title>
	<style type="text/css" media="all">@import "css/styles.css";</style>
	<script type="text/javascript" src="swfobject.js"></script>
</head>
<body class="font-medium">
	<div id="main-wrapper">
		<div id="topbar"></div>
		<div id="main-menu">
			<table cellspacing="0" cellpadding="0" border="0" class="add-links"><tr>
				<td class="item"><img class="raquo" src="i/raquo.gif" alt="" height="7" width="4" /><a href="/ymmarra/index.php?moduli=sanakirja">Sanakirja</a></td>
				<td class="item"><img class="raquo" src="i/raquo.gif" alt="" height="7" width="4" /><a href="/ymmarra/index.php?moduli=verbit">Verbiluettelo</a></td>
				<td class="item"><img class="raquo" src="i/raquo.gif" alt="" height="7" width="4" /><a href="/ymmarra/index.php?moduli=kielioppi">Kielioppi</a></td>
			</tr></table>
			<table cellspacing="0" cellpadding="0" border="0"><tr>
				<td class="item"><img class="raquo" src="i/raquo.gif" alt="" height="7" width="4" /><a href="/ymmarra/index.php">Etusivu</a></td>
				<td class="item"><img class="raquo" src="i/raquo.gif" alt="" height="7" width="4" /><a href="/ymmarra/index.php?moduli=tekstit">Lukutekstit</a></td>
			</tr></table>
		</div>
		<div id="content">
			<table cellspacing="0" cellpadding="0" border="0" id="content-wrapper"><tr>
				<td>
					<div id="left-menu">
												<div class="header-verb"><span>Verbit</span></div>
						<div class="menu">
								<div class="init"><a href="/ymmarra/index.php?moduli=verbit&kirjain=a">A</a></div>
								<div class="init"><a href="/ymmarra/index.php?moduli=verbit&kirjain=e">E</a></div>
								<div class="init"><a href="/ymmarra/index.php?moduli=verbit&kirjain=h">H</a></div>
								<div class="init"><a href="/ymmarra/index.php?moduli=verbit&kirjain=i">I</a></div>
								<div class="init"><a href="/ymmarra/index.php?moduli=verbit&kirjain=j">J</a></div>
								<div class="init"><a href="/ymmarra/index.php?moduli=verbit&kirjain=k">K</a></div>
								<div class="init"><a href="/ymmarra/index.php?moduli=verbit&kirjain=l">L</a></div>
								<div class="init"><a href="/ymmarra/index.php?moduli=verbit&kirjain=m">M</a></div>
								<div class="init"><a href="/ymmarra/index.php?moduli=verbit&kirjain=n">N</a></div>
								<div class="init"><a href="/ymmarra/index.php?moduli=verbit&kirjain=o">O</a></div>
								<div class="init"><a href="/ymmarra/index.php?moduli=verbit&kirjain=p">P</a></div>
								<div class="init"><a href="/ymmarra/index.php?moduli=verbit&kirjain=r">R</a></div>
								<div class="init"><a href="/ymmarra/index.php?moduli=verbit&kirjain=s">S</a></div>
								<div class="init"><a href="/ymmarra/index.php?moduli=verbit&kirjain=t">T</a></div>
								<div class="init"><a href="/ymmarra/index.php?moduli=verbit&kirjain=u">U</a></div>
								<div class="init"><a href="/ymmarra/index.php?moduli=verbit&kirjain=v">V</a></div>
								<div class="init"><a href="/ymmarra/index.php?moduli=verbit&kirjain=y">Y</a></div>
								<div class="init"><a href="/ymmarra/index.php?moduli=verbit&kirjain=Ä">Ä</a></div>
						</div>					</div>
				</td>
				<td>
					<div id="main-content">
						<div id="path">
							<a href=".">Etusivu</a> &gt; <a href="/ymmarra/index.php?moduli=verbit&kirjain=L">L</a>						</div>
													<h1>LUETELLA</h1>
						<table cellspacing="0" cellpadding="0" border="0">
							<tr>
								<td colspan="2" style="padding-bottom:10px;"><strong>Aktiivin indikatiivi</strong></td>
							</tr>
							<tr>
								<td><pre>PREESENS                   
minä     luettelen         
sinä     luettelet         
hän      luettelee         
me       luettelemme       
te       luettelette       
he       luettelevat       

PASSIIVI
         luetellaan        

IMPERFEKTI                 
         luettelin         
         luettelit         
         luetteli          
         luettelimme       
         luettelitte       
         luettelivat       

PASSIIVI
         lueteltiin        

PERFEKTI
olen     luetellut         
olet     luetellut         
on       luetellut         
olemme   luetelleet        
olette   luetelleet        
ovat     luetelleet        

PASSIIVI
on       lueteltu          

PLUSKVAMPERFEKTI
olin     luetellut         
olit     luetellut         
oli      luetellut         
olimme   luetelleet        
olitte   luetelleet        
olivat   luetelleet        

PASSIIVI
oli      lueteltu          
</pre></td>
								<td>&nbsp;&nbsp;&nbsp;</td>
								<td><pre>  KIELTOMUOTO
  en        luettele
  et        luettele
  ei        luettele
  emme      luettele
  ette      luettele
  eivät     luettele


  ei        luetella

   
  en        luetellut
  et        luetellut
  ei        luetellut
  emme      luetelleet
  ette      luetelleet
  eivät     luetelleet


  ei        lueteltu


  en    ole luetellut
  et    ole luetellut
  ei    ole luetellut
  emme  ole luetelleet
  ette  ole luetelleet
  eivät ole luetelleet


  ei    ole lueteltu


  en    ollut  luetellut
  et    ollut  luetellut
  ei    ollut  luetellut
  emme  olleet luetelleet
  ette  olleet luetelleet
  eivät olleet luetelleet


  ei    ollut  lueteltu
</pre></td>
							</tr>
						</table>
						<table cellspacing="0" cellpadding="0" border="0">
							<tr>
								<td colspan="2" style="padding-bottom:10px;"><strong>Aktiivin konditionaali</strong></td>
							</tr>
							<tr>
								<td><pre>PREESENS
minä     luettelisin       
sinä     luettelisit       
hän      luettelisi        
me       luettelisimme     
te       luettelisitte     
he       luettelisivat     

PASSIIVI
         lueteltaisiin     

PERFEKTI
olisin   luetellut         
olisit   luetellut         
olisi    luetellut         
olisimme luetelleet        
olisitte luetelleet        
olisivat luetelleet        

PASSIIVI
olisi    lueteltu          
</pre></td>
								<td>&nbsp;&nbsp;&nbsp;</td>
								<td><pre> 
  en        luettelisi
  et        luettelisi
  ei        luettelisi
  emme      luettelisi
  ette      luettelisi
  eivät     luettelisi


  ei        lueteltaisi


  en    olisi  luetellut
  et    olisi  luetellut
  ei    olisi  luetellut
  emme  olisi  luetelleet
  ette  olisi  luetelleet
  eivät olisi  luetelleet


  ei    olisi  lueteltu
</pre></td>
							</tr>
						</table>
						<table cellspacing="0" cellpadding="0" border="0">
							<tr>
								<td colspan="2" style="padding-bottom:10px;"><strong>Aktiivin potentiaali</strong></td>
							</tr>
							<tr>
								<td><pre>PREESENS
minä     luetellen         
sinä     luetellet         
hän      luetellee         
me       luetellemme       
te       luetellette       
he       luetellevat       
PASSIIVI
         lueteltaneen      

PERFEKTI
lienen   luetellut         
lienet   luetellut         
lienee   luetellut         
lienemme luetelleet        
lienette luetelleet        
lienevät luetelleet        

PASSIIVI
lienee   lueteltu          
</pre></td>
								<td>&nbsp;&nbsp;&nbsp;</td>
								<td><pre> 
  en        luetelle
  et        luetelle
  ei        luetelle
  emme      luetelle
  ette      luetelle
  eivät     luetelle   

  ei        lueteltane


  en    liene  luetellut
  et    liene  luetellut
  ei    liene  luetellut
  emme  liene  luetelleet
  ette  liene  luetelleet
  eivät liene  luetelleet


  ei    liene  lueteltu
</pre></td>
							</tr>
						</table>
						<table cellspacing="0" cellpadding="0" border="0">
							<tr>
								<td colspan="2" style="padding-bottom:10px;"><strong>Aktiivin imperatiivi</strong></td>
							</tr>
							<tr>
								<td><pre>PREESENS

(sinä)   luettele          
(hän)    luetelkoon        
(me)     luetelkaamme      
(te)     luetelkaa         
(he)     luetelkoot        

PASSIIVI
         lueteltakoon      

PERFEKTI

ole      luetellut         
olkoon   luetellut         
olkaamme luetelleet        
olkaa    luetelleet        
olkoot   luetelleet        

PASSIIVI

olkoon   lueteltu          
</pre></td>
								<td>&nbsp;&nbsp;&nbsp;</td>
								<td><pre> 

  älä       luettele
  älköön    luetelko
  älkäämme  luetelko
  älkää     luetelko
  älkööt    luetelko


  älköön    lueteltako



  älä      ole  luetellut
  älköön   olko luetellut
  älkäämme olko luetelleet
  älkää    olko luetelleet
  älkööt   olko luetelleet



  älköön   olko lueteltu
</pre></td>
							</tr>
						</table>
						<table cellspacing="0" cellpadding="0" border="0">
							<tr>
								<td colspan="2" style="padding-bottom:10px;"><strong>Verbin nominaalimuodot</strong></td>
							</tr>
							<tr>
								<td><pre>I INFINITIIVI              

Lyhyempi muoto:            
         luetella          

Pitempi muoto:             
         luetellakseni     
         luetellaksesi
         luetellakseen
         luetellaksemme
         luetellaksenne
         luetellakseen

III  INFINITIIVI           

inessiivi    luettelemassa 
elatiivi     luettelemasta 
illatiivi    luettelemaan  
adessiivi    luettelemalla
abessiivi    luettelematta 
instruktiivi luetteleman   
                           
Passiivi
instruktiivi lueteltaman   
                           
                           
</pre></td>
								<td>&nbsp;&nbsp;&nbsp;</td>
								<td><pre>  II INFINITIIVI

  inessiivi     luetellessa
  instruktiivi  luetellen

  Passiivi
  inessiivi     lueteltaessa






  IV INFINITIIVI

  nominatiivi   luetteleminen
  partitiivi    luettelemista
      

  I PARTISIIPPI
  aktiivi       luetteleva
  passiivi      lueteltava

  II PARTISIIPPI
  aktiivi       luetellut
  passiivi      lueteltu
</pre></td>
							</tr>
						</table>

					</div>
				</td>
			</tr></table>		</div>
		<div id="footer"><a href="http://www.oph.fi/"><img src="i/oph_logo_ymmarrasuomea.gif" width="157" height="35" alt="OPH" /></a></div>
	</div>
</body>
</html>
